【裁判字號】    95,訴,1344
【裁判日期】    950524
【裁判案由】    毒品危害防制條例
【裁判全文】
臺灣高雄地方法院刑事判決              95年度訴字第1344號
公  訴  人  臺灣高雄地方法院檢察署檢察官
被      告  乙○○
上列被告因毒品危害防制條例案件，經檢察官提起公訴（95年度
毒偵字第1991號），本院告知簡式審判程序意旨，並聽取公訴人
及被告之意見後，合議庭裁定由受命法官獨任進行簡式審判程序
審理，本院判決如下：
    主  文
乙○○施用第一級毒品，累犯，處有期徒刑捌月。扣案之第一級
毒品海洛因壹包（淨重零點零陸公克，空包裝重零點貳壹公克）
，沒收銷燬；注射針筒參支，沒收。
    事  實
一、乙○○前因施用毒品案件，經本院裁定送觀察勒戒後，因無
    繼續施用傾向，而於民國90年1 月19日執行完畢釋放，並經
    檢察官於90年1 月18日以89年度毒偵字第8067號為不起訴處
    分。其復因竊盜罪案件，本院高雄簡易庭於92年7 月2 日，
    以92年度簡字第2449號判處有期徒刑2 月，於92年8 月4 日
    確定，並於92年10月20日易科罰金執行完畢。詎其猶不知戒
    絕悔改，竟於觀察勒戒執行完畢釋放後5 年內，基於施用第
    一級毒品海洛因之犯意，於95年1 月11日某時，在高雄縣旗
    山鎮○道路旁，以摻入香煙內之方式施用毒品海洛因。為警
    於95年1 月12日12時30分許，在高雄縣美濃鎮○○路○段旗
    陽橋旁產業道路查獲，並扣得第一級毒品海洛因1 包（淨重
    0.06公克，空包裝0.21公克）及其所有預備供施用毒品所用
    之工具注射針筒3 支。
二、案經高雄縣政府警察局旗山分局報告台灣高雄地方法院檢察
    署檢察官偵查起訴。
    理  由
壹、程序部分：按除被告所犯為死刑、無期徒刑、最輕本刑為 3
    年以上有期徒刑之罪或高等法院管轄第一審案件者外，於法
    院行準備程序進行中，被告先就被訴事實為有罪之陳述時，
    審判長得告知被告簡式審判程序之旨，並聽取當事人、代理
    人、辯護人及輔佐人之意見後，裁定進行簡式審判程序；且
    受命法官行準備程序，與法院或審判長有同一之權限；又簡
    式審判程序之證據調查，不受刑事訴訟法第159 條第1 項、
    第161 條之2 、第161 條之3 、第163 條之1 及第164 條至
    第170 條規定之限制，刑事訴訟法第273 條之1 第1 項、第
    279 條第2 項前段、第273 條之2 分別定有明文。被告乙○
    ○所為係犯死刑、無期徒刑、最輕本刑為3 年以上有期徒刑
    以外之罪，其於準備程序中就被訴事實為有罪之陳述，經法
    官告知簡式審判程序之旨，並聽取公訴人、被告之意見後，
    認為適宜由受命法官獨任進行簡式審判程序，依刑事訴訟法
    第273 條之1 第1 項規定，合議庭裁定由受命法官獨任進行
    審判程序，合先敘明。
貳、實體方面：
一、訊據被告對於上揭犯罪事實坦承不諱，本院復審酌：
  (一)被告前因施用毒品案件，經本院裁定送觀察勒戒後，因無繼
    續施用傾向，而於90年1 月19日執行完畢釋放，並經檢察官
    於90年1 月18日以89年度毒偵字第8067號為不起訴處分之事
    實，有本院被告院內索引卡紀錄表、臺灣高等法院被告前案
    紀錄表及臺灣高雄地方法院檢察署刑案資料查註紀錄表各1
    份在卷可按。是被告於涉本案之前，業曾犯施用毒品案件，
    並於前揭觀察勒戒執行完畢後釋放甚明。
  (二)次查，經警將自被告採集之尿液送驗結果，呈嗎啡陽性反應
    ，此有臺灣檢驗科技股份有限公司95年1 月26日KＺ00000000
    0000號濫用藥物尿液檢驗報告（見偵卷第31頁）1 份在卷可
    稽。又查：
  (1)海洛因施用入人體後水解還原成嗎啡，再循嗎啡之代謝方式
    排出體外，業據行政院衛生署藥物食品檢驗局73藥檢壹字第
    030211號函說明綦詳，且依醫學臨床實驗及根據英國藥學會
    出版Isolation and Indentification of Drugs乙書第293
    頁載明：海洛因經注射入人體後，在體內迅速水解成6Monoa
    cety Imorphine，再緩緩繼續水解成嗎啡，然後再循嗎啡之
    代謝方式排出，同書第431 至432 頁並載有：嗎啡經注射入
    人體後，約百分之50以上於八小時內自尿中排出，至24小時
    排出約百分之90，但48小時後仍有微量可檢出等語。
  (2)再者，前揭尿液檢驗成績書載明係以ＧＣ／ＭＳ（即氣相層
    析質譜儀分析法）方法作為確認檢驗之方式，而該方法之原
    理係檢品經氣化後，通過層析管分離純化，再將純化後之成
    分循序送入質譜儀做個別鑑定。因質譜儀所測定之圖譜，在
    化學上被公認具有指紋特性，故可據以完全判定該檢品係為
    何種化合物。職是，台北榮民總醫院即認為「若以氣相層析
    質譜儀（ＧＣ／ＭＳ）作藥物及其代謝產物之定性及定量分
    析，幾乎不會有偽陽性反應產生」，此經該院83年4 月7 日
    以83北總內字第3059號函釋明確。
  (3)準此而論，被告之尿液經以氣相層析質譜儀分析法檢驗，既
    呈嗎啡陽性反應，顯見被告應有在前揭犯罪時間施用第一級
    毒品海洛因之行為甚明。
  (4)扣案疑似海洛因粉末1 包（淨重0.06公克），經送往法務部
    調查局檢驗結果，確係第一級毒品海洛因，有法務部調查局
    95年3 月28日調科壹字第220022647 號（真卷第36頁）鑑定
    通知書1 份在卷可佐，足徵被告上開自白與事實相符，自可
    採為認定事實之證據。
  (三)綜上所述，被告前曾犯施用毒品，且於前揭強制戒治執行完
    畢釋放後，5 年內再犯本件施用第一級毒品海洛因，事證應
    屬明確，其犯行應堪認定。
二、按海洛因係屬毒品危害防制條例第2 條第2 項第1 款所規定
    之第一級毒品，是核被告所為，係犯毒品危害防制條例第10
    條第1 項施用第一級毒品罪。被告持有第一級毒品，復進而
    施用，其持有第一級毒品之低度行為，為施用第一級毒品之
    高度行為所吸收，不另論罪。被告因竊盜案件，經本院高雄
    簡易庭於92年7 月2 日，以92年度簡字第2449號判處有期徒
    刑2 月，於92年8 月4 日確定，並於92年10月20日因易科罰
    金執行完畢等情，此有臺灣高等法院被告前案紀錄表附卷可
    稽，其於執行完畢後5 年以內再犯本案有期徒刑以上之罪，
    為累犯，應依刑法第47條規定加重其刑。爰審酌被告前因施
    用毒品案件，經觀察勒戒後，仍未戒絕毒品，再犯相同之罪
    ，顯見其戒毒意志不堅，惟念其施用毒品乃自戕一己健康，
    尚未危害他人，且其犯後坦承犯行等一切情狀，量處如主文
    所示之刑。
三、又扣案之前開白粉屬第一級毒品海洛因，且該包裝袋與其內
    毒品業均已無法析離，應同視為第一級毒品無訛，從而不問
    屬於犯人與否，依本條例第18條第1 項前段規定沒收銷燬之
    ，至於送驗耗費之海洛因部分，既已滅失不存在，自無宣告
    沒收銷燬之必要。至扣案之注射針筒3 支，係被告所有，預
    備供被告施用海洛因所用之物，亦經被告於本院審理時供承
    在卷，應依刑法第38條第1 項第2 款宣告沒收之。
據上論斷，應依刑事訴訟法第273 條之1 第1 項、第299 條第1
項前段，毒品危害防制條例第10條第1 項、第18條第1 項前段，
刑法第11條、第47條、第38條第1 項第2 款，罰金罰鍰提高標準
條例第2 條，判決如主文。
本案經檢察官甲○○到庭執行職務。
中    華    民    國    95    年    5     月    24    日
                  刑事第七庭  法  官  張茹棻
以上正本證明與原本無異。
如不服本判決，應於判決送達後10日內，向本院提出上訴狀。
中    華    民    國    95    年    5     月    24    日
                              書記官  陳惠玲
附錄法條
毒品危害防制條例第10條第1 項
施用第一級毒品者，處6 月以上5 年以下有期徒刑。


司法院資訊處製作；財團法人民間司法改革基金會備份。
